臺灣南投地方法院民事裁定
111年度消債全字第9號
聲  請  人  洪明仙  
代  理  人  王銘助律師（法扶律師）
上列當事人因聲請消費者債務清理事件（本院111年度消債清字
第14號），聲請保全處分，本院裁定如下：
    主  文
聲請駁回。
    理  由
一、按法院就更生或清算之聲請為裁定前，得因利害關係人之聲
    請或依職權，以裁定為下列保全處分：㈠債務人財產之保全
    處分；㈡債務人履行債務及債權人對於債務人行使債權之限
    制；㈢對於債務人財產強制執行程序之停止；㈣受益人或轉得
    人財產之保全處分；㈤其他必要之保全處分，消費者債務清
    理條例（下稱消債條例）第19條第1項固有明文。法院就更
    生或清算之聲請為裁定前，為防杜債務人之財產減少，維持
    債權人間之公平受償及使債務人有重建更生之機會，有依債
    權人、債務人或其他利害關係人之聲請或依職權為一定保全
    處分之必要（消債條例第19條立法理由參照）。是法院就更
    生之聲請為裁定前，自應依債務人之財產狀況，就保全處分
    對債務人更生目的達成之促進，及保全處分實施就相關利害
    關係所生影響，兼顧債權人權益，避免債務人惡意利用保全
    處分，阻礙債權人行使權利，或作為延期償付手段之可能性
    ，綜合比較斟酌，決定有無以裁定為保全處分之必要。
二、聲請意旨略以：聲請人即債務人（下稱聲請人）已向本院聲
    請清算，經本院以111年度消債清第14號清算事件受理中（
    下稱系爭聲請清算事件）。債權人中華開發資產管理股份有
    限公司（下稱中華資產公司）前向本院聲請對聲請人為強制
    執行，以聲請人所有坐落南投縣○○鄉○○段000000○000000地
    號土地（下合稱系爭土地）為執行標的，經本院以111年度
    司執字第8488號清償借款執行事件（下稱系爭執行事件）受
    理在案。爰依消債條例第19條第1項第1、3款規定，聲請本
    院裁定於系爭聲請清算事件終結前，停止系爭執行事件強制
    執行程序。
三、經查：本件聲請人已具狀向本院聲請清算，經本院以111年
    度消債清字第14號受理在案，且債權人中華資產公司聲請對
    聲請人之系爭土地聲請強制執行，並訂於民國111年12月21
    日進行特別變賣程序後之減價拍賣等情，經本院調取本院11
    1年度消債清字第14號、系爭執行事件卷宗核閱屬實。聲請
    人於保全處分聲請狀內勾選請求債務人財產之保全處分及對
    於債務人財產強制執行之停止，惟關於債務人財產之保全處
    分部分，本屬聲請人可自行決定之事項，並無聲請以保全處
    分限制之必要，此部分聲請自非可採。按清算財團係指法院
    裁定開始清算程序時，屬於債務人之一切財產及將來行使之
    財產請求權；及法院裁定開始清算程序後，程序終止或終止
    前，債務人因繼承或無償取得之財產，消債條例第98條第1
    項定有明文。清算程序主要係以法院裁定開始清算程序後，
    以聲請人之薪資、執行業務所得、其他固定收入及名下所有
    財產作為清算財團之清償來源，則在本院裁定開始清算程序
    前，債權人行使權利及系爭執行事件對於聲請人之系爭土地
    執行程序之繼續，並無礙於日後聲請人清算程序之進行與債
    務清理目的之達成，亦無礙於債權人債權之公平受償；又依
    聲請人聲請清算所提出之債權人清冊所示，聲請人之債權人
    除中華資產公司外，並無其他債權人，顯無所謂維持債權人
    間公平受償之可言，難認有以保全處分限制債權人對於聲請
    人系爭土地強制執行之必要。從而，聲請人本件保全處分之
    聲請，尚難准許，應予駁回。
四、爰裁定如主文。
中　　華　　民　　國　　111 　年　　12　　月　　 14 　日
                  民事第二庭  法　官　楊亞臻
上為正本係照原本作成
如不服本裁定，應於裁定送達後10日內，以書狀向本院提出抗告
，並繳納抗告費新臺幣1,000元
中　　華　　民　　國　　111 　年　　12　　月　　14　　日
                              書記官  陳雅雯